【裁判字號】    97,交訴,90
【裁判日期】    971126
【裁判案由】    公共危險等
【裁判全文】
臺灣臺南地方法院刑事判決              97年度交訴字第90號
公  訴  人  臺灣臺南地方法院檢察署檢察官
被      告  乙○○
                    42
上列被告因公共危險等案件，經檢察官提起公訴（97年度調偵字
第833號）， 被告於準備程序進行中就被訴事實為有罪之陳述，
經本院合議庭裁定由受命法官獨任進行簡式審判程式後，判決如
下：
    主  文
乙○○因過失傷害人致重傷，處有期徒刑柒月；又駕駛動力交通
工具肇事，致人受傷而逃逸，處有期徒刑捌月。應執行有期徒刑
壹年。
    事  實
一、乙○○於民國九十七年三月十四日凌晨一時三十分許，駕駛
    其所有之車牌號碼９１１２－ＪＣ號自用小客貨車，沿臺南
    縣鹽水鎮○○路由東向西行駛，行經該路鹽水高幹七０號電
    桿前時，原應注意車前狀況，隨時採取必要安全措施，而依
    當時之天候為晴、夜間有照明、視距良好、該處為乾燥、無
    缺陷、無障礙物之柏油路面，並無不能注意之情事，竟疏未
    注意及此且因打瞌睡、精神狀況不佳，不慎自後追撞同向在
    前方由陳黃淑慎所騎承之腳踏車，致陳黃淑慎人車倒地，因
    而受有四肢多處挫傷及擦傷、頭部外傷併左側顱內出血、硬
    腦膜下出血及深度昏迷呈植物人狀態重大難治之重傷害。詎
    乙○○駕車肇事致人受傷後，竟未即予採取救護或其他必要
    措施，竟逕自駕駛上開自用小客貨車逃逸無蹤。嗣經警據報
    並調閱路口監視錄影器後始循線查獲上情。
二、案經陳黃淑慎之子丙○○代行告訴及由臺南縣警察局新營分
    局報告臺灣臺南地方法院檢察署檢察官偵查起訴。
    理  由
一、訊據被告乙○○對於上揭事實坦承不諱，並據代行告訴人丙
    ○○指述在卷，復有臺南縣警察局新營分局道路交通事故現
    場圖一紙、道路交通事故調查報告表(一)、(二)一份、道路交通
    事故現場蒐證照片二十二幀、路口監視器翻拍照片一幀、車
    籍查詢－基本資料詳細畫面一紙及臺南縣警察局勘察採證報
    告暨勘察照片三十幀在卷（詳警卷第十頁至第十二頁、第二
    十一頁、第二十四頁至第五十一頁）可稽。又被害人陳黃淑
    慎因本件車禍受有四肢多處挫傷及擦傷、頭部外傷併左側顱
    內出血及硬腦膜下出血及深度昏迷等傷害，有奇美醫院柳營
    分院所出具之被害人陳黃淑慎之診斷證明書二紙紙在卷（詳
    警卷第十六頁、第十七頁）可憑。則被告於上揭時、地與被
    害人陳黃淑慎發生車禍，以及被害人陳黃淑慎因而受有上揭
    傷害之事實，堪以認定。
二、按其他於身體或健康，有重大不治或難治之傷害者，為重傷
    ，刑法第十條第四項第六款定有明文。又按刑法第十條第四
    項第六款所謂其他於身體或健康有重大不治或難治之傷害，
    係指於人之身體或健康有重大影響，且不能治療或難於治療
    者而言（最高法院二十九年上字第六八五號判例意旨參照）
    。查本件被害人陳黃淑慎受有頭部外傷併左側顱內出血及硬
    腦膜下出血及深度昏迷等傷害，其目前意識狀況，昏迷指數
    九分，且無法與正常環境刺激有溝通，屬植物人狀態，有財
    團法人奇美醫院柳營分院九十七年十月二十三日（九七）奇
    院柳醫字第八八一二函檢送之陳黃淑慎專用病情摘要表一份
    附卷（見本院卷第三十二頁、第三十三頁）足憑。依前揭說
    明，足認陳黃淑慎所受者係其他於身體及健康之重大難治之
    重傷害無訛。又被告之過失行為與被害人重傷害間，有相當
    因果關係，被告過失傷害致人重傷犯行洵堪認定。綜上，
    本件被告過失致重傷及肇事逃逸之犯行，均堪認定，應予依
    法論科。
三、核被告乙○○所為，係犯刑法第二百八十四條第一項後段過
    失重傷害罪及同法第一百八十五條之四肇事逃逸罪。被告所
    犯上開二罪間，犯意各別，行為互殊，罪名不同，應分論併
    罰。爰審酌被告疏未注意道路交通安全規則駕車肇事，致被
    害人陳黃淑慎受有四肢多處挫傷及擦傷、頭部外傷併左側顱
    內出血、及硬腦膜下出血及深度昏迷呈植物人狀態重大難治
    之重傷害，然被告於肇事後，未下車察看被害人陳黃淑慎之
    傷勢或加以即時救護，亦未向警察機關報告上情，旋即駕車
    駛離現場，惡性非輕，罔顧他人生命身體安全之過失及犯罪
    情節，並審酌被告之生活狀況、品行、智識程度、迄未與被
    害人達成和解，已為被害人支出新臺幣三萬餘元之看護費用
    ，暨犯罪後坦承犯行之態度等一切情狀，分別量處如主文所
    示之刑，並定其應執行刑，以資懲儆。
據上論斷，應依刑事訴訟法第二百九十九條第一項前段、第二百
七十三條之一第一項，刑法第二百八十四條第一項後段、第一百
八十五條之四、第五十一條第五款，刑法施行法第一條之一，判
決如主文。
本案經檢察官甲○到庭執行職務。
中    華    民    國    97    年    11    月    26    日
                        交通法庭  法  官  陳金虎
以上正本證明與原本無異。
如不服本判決應於收受本判決後10日內向本院提出上訴書狀，並
應敘述具體理由。如未敘述上訴理由者，應於上訴期間屆滿後20
日內向本院補提理由書狀（均須按他造當事人之人數附繕本）「
切勿逕送上級法院」。
                                  書記官  蔡明峰
中    華    民    國    97    年    11    月    26    日
附錄本案論罪科刑法條全文：
中華民國刑法第二百八十四條第一項：
因過失傷害人者，處六月以下有期徒刑、拘役或五百元以下罰金
，致重傷者，處一年以下有期徒刑、拘役或五百元以下罰金。
中華民國刑法第一百八十五條之四：
駕駛動力交通工具肇事，致人死傷而逃逸者，處六月以上五年以
下有期徒刑。


司法院資訊處製作；財團法人民間司法改革基金會備份。
